【裁判字號】    91,易,2557
【裁判日期】    921225
【裁判案由】    業務侵占等
【裁判全文】
臺灣臺中地方法院刑事判決                        九十一年度易字第二五五七號
    公  訴  人  臺灣臺中地方法院檢察署檢察官
    被      告  甲○○
右列被告因業務侵占等案件，經檢察官提起公訴（九十年度偵緝字第五七八號），被
告承認犯罪，本院合議庭裁定由受命法官獨任適用簡式審判程序審理，判決如左：
    主  文
甲○○意圖為自己不法之所有，而侵占對於業務上所持有之物，處有期徒刑陸月，如
易科罰金，以佰元折算壹日；又竊盜，處有期徒刑月，如易科罰金，以佰元折
算壹日；應執行有期徒刑捌月，如易科罰金，以佰元折算壹日，緩刑貳年。又意圖
為自己不法之所有，而侵占離本人所持有之物，處罰金伍佰元，如易服勞役，以佰
元折算壹日，緩刑貳年。
    事  實
一、甲○○自民國（下同）九十年五月十一日起受乙○○僱用在臺中縣大里市○○路
    ○段九十四號之「ＯＫ便利商店」內，擔任大夜班店員。其於同年月十九日二十
    一時五十分許，與另一店員丙○○交接，負責同日廿二時至隔日七時之時段看顧
    該店，為執行業務之人。竟意圖為自己不法之所有，於翌日即二十日凌晨一時許
    至二時四十分許之間，乘看顧該店，負責保管店內商品及收取出售商品價金之機
    會，先將該店原在攝錄中之監視錄影機關機，將該錄影機內之錄影帶一捲取出置
    於錄影機上，以免行跡遭錄下，隨即取走其業務上持有之收銀機內現金計新臺幣
    （下同）五千元，及櫃臺內每張面值一百元之電話卡十張，將之侵占入己。復另
    行基於竊盜之犯意，意圖為自己不法之所有，自收銀機下方最底層之抽屜內取出
    由店長乙○○保管之保險箱鑰匙，以該鑰匙打開櫃臺下方之保險箱，竊取該保險
    箱內之現金七萬零二百五十七元及每張面值一百元之電話卡十張。又明知丙○○
    所有遺留於該櫃台內而脫離蕭女持有之ＮＯＫＩＡ─８２１０行動電話一支（門
    號為0000000000號）係蕭女忘記帶走而脫離他人持有之物，竟另行基
    於侵占離本人持有之物之不法所有意圖，將之侵占入己。甲○○於得手後，不顧
    該店無人看守，旋即逃逸，嗣於九十年五月二十日凌晨二十四十分許，巡邏警員
    發現該店無人看顧，通知負責人乙○○到場處理，始發現上情。
二、案經被害人乙○○、丙○○訴由臺中縣警察局霧峰分局報請臺灣臺中地方法院檢
    察署檢察官偵查起訴。
    理  由
一、訊據被告甲○○對於右揭事實坦承不諱，並經被害人乙○○、丙○○於警、偵訊
    中指述綦詳，並有現場情形照片五張、扣案錄影帶一捲及該錄影帶播放內容所翻
    拍之照片四張在卷足資佐證。扣案錄影帶經本院當庭勘驗結果，九十年五月二十
    日被告擔任店員，起初收錢找錢均正常，至九十年五月二十日凌晨一時零分三十
    三秒突然失去訊號（本院九十二年三月七日勘驗筆錄），最後所拍攝之畫面情形
    為該店櫃台及門口空無一人（偵卷第二四頁下圖），足見被告於犯案前，為免行
    跡敗露，先走至錄影機前，將該店原在攝錄中之監視錄影機關機。又被害人丙○○所有之前開型號ＮＯＫＩＡ８２１０行動電話（門號：0000000000
    號）曾於九十年五月二十日上午九時二十四分五十六秒發話至門號000000
    0000號之行動電話，當時發射訊號之基地臺係在臺北縣中和市○○街一六七
    號二樓，而上開受話門號行動電話之用戶係蔡政峰等情，有和信電訊股份有限公
    司之雙向通聯紀錄及臺灣大哥大股份有限公司基本資料查詢單各一紙附卷可稽（
    偵卷第二六、四六頁）。而被告係蔡政峰之國中同班同學，000000000
    0係蔡政峰之手機號碼，被告確於九十年五月間打電話予蔡政峰，惟正確日期忘
    記了等情，業經證人蔡政峰於偵查中證述無誤（偵卷第五六頁以下）顯見被告係
    侵占被害人丙○○之行動電話後，再利用該行動電話撥打給證人蔡政峰。本件事
    證明確，被告犯行洵堪認定。
二、核被告所為，係犯刑法第三百三十六條第二項之業務侵占罪、第三百二十條第一
    項之竊盜罪、第三百三十七條之侵占遺失物罪。所犯上開三罪間，犯意各別，罪
    名互異，應分論併罰。爰審酌被告犯罪時年僅十八歲，尚未服役，年輕識淺，智
    慮不深，經濟狀況亦不佳，因一時貪念，致犯本罪，手段平和，所侵占、竊盜之
    財物並非甚多，犯罪所生之危害不大，犯罪後已當庭簽發本票一紙交付告訴代理
    人作為擔保，並承諾以每月清償六千元之方式分期賠償告訴人損失，目前每月均
    依約定匯款六千元至告訴人帳戶，已清償四萬二千元，僅餘三萬三千二百五十七
    元等情，有告訴人於九十二年十一月十九日提出之陳報狀一件在卷可稽，足見其
    犯罪後態度相當良好等一切情狀，分別從輕量處如主文所示之刑，就其業務侵占
    及竊盜部分定其應執行之刑，並分別諭知有期徒刑如易科罰金、罰金如易服勞役
    之折算標準。末查被告未曾受有期徒刑以上之刑之宣告，有臺灣臺中地方法院檢
    察署刑案資料查註紀錄表、臺灣高等法院被告全國前案紀錄表在卷可稽，被告本
    因一時失慮而犯罪，本件犯行並非重大，又已與被害人和解並分期賠償，其受此
    教訓，當知警惕，應無再犯之虞，所判處之刑，本院認為均以暫不執行為適當，
    併各予宣告緩刑二年，以啟自新。
據上論斷，應依刑事訴訟法第二百九十九條第一項前段、第二百七十三條之一第一項
、刑法第三百三十六條第二項、第三百二十條第一項、第三百三十七條、第四十一條
第一項前段、第四十二條第二項、第五十一條第五款、第七十四條第一款，罰金罰鍰
提高標準條例第一條前段、第二條，判決如主文。
中      華      民      國    九十二    年     十二     月    二十五    日
                                臺灣臺中地方法院刑事第六庭
                                        法  官  林念祖
右正本證明與原本無異。
如不服本判決，應於送達後十日內向本院提出上訴狀（須附繕本），上訴於臺灣高等
法院臺中分院。
                                        書記官
中      華      民      國    九十二    年     十二     月    二十五    日
附錄論罪科刑法條
中華民國刑法第三百三十六條第二項
(業務侵占罪)
對於業務上所持有之物，犯前條第一項之罪者，處六月以上五年以下有期徒刑，得併
科三千元以下罰金。
中華民國刑法第三百二十條第一項
(普通竊盜罪)
意圖為自己或第三人不法之所有，而竊取他人之動產者，為竊盜罪，處五年以下有期
徒刑、拘役或五百元以下罰金。
中華民國刑法第三百三十七條
(侵占遺失物罪)
意圖為自己或第三人不法之所有，而侵占遺失物、漂流物或其他離本人所持有之物者
，處五百元以下罰金。


司法院資訊處製作；財團法人民間司法改革基金會備份。
